臺灣士林地方法院刑事判決　　　　　　　　　　　　　　九十年度易字第八一五號
　　公　訴　人　臺灣士林地方法院檢察署檢察官
　　被　　　告　丙○○
右列被告因竊盜案件，經檢察官聲請以簡易判決處刑（九十年度偵字第六六八二號）
，本院內湖簡易庭（九十年度湖簡字第四五五號）認為不宜逕以簡易判決處刑，改依
通常程序審判及併案審理（九十年度偵字第七五六三號），判決如左：
    主  文
丙○○連續竊盜，處拘役貳拾日，如易科罰金以參佰元折算壹日。
    事  實
一、丙○○略有智障（尚未達精神耗弱及智能障礙無法為完全陳述之程度），基於意
    圖為自己不法所有之概括犯意，於九十年六月九日十五時許，在台北市○○區○○路四段一八０號一樓麥當勞速食店內，趁甲○○前往洗手間，將其所有諾基亞
    廠牌五一三０型之行動電話（序號：000000000000000號，門號
    ：0000000000號）放置餐桌上之際，竊取該行動電話得手後逃逸。嗣
    於同日十八時四十分許，丙○○之妹丁○○在台北市○○區○○路一段四十七巷
    五號三樓丙○○臥室內發現上開行動電話，始報警查獲上情，丙○○復於九十年
    七月二十一日下午七時許，在台北市○○區○○路四段一八○號麥當勞餐廳內，
    趁乙○○不注意之際，偷取乙○○置於桌上之皮包內現金新臺幣（下同）七百元
    得手，嗣於同日下午二十時四十分許，經乙○○報警，為警於台北市○○區○○
    路四段一八○號麥當勞餐廳前查獲，並扣得該七百元。
二、案經台北市政府警察局內湖分局移送臺灣士林地方法院檢察署檢察官偵查，經檢
    察官聲請以簡易判決處刑，本院認為不宜逕以簡易判決處刑，改依通常程序審判
    及併案審理。
    理  由
一、訊據被告丙○○固坦承於右開時地竊取被害人乙○○置於桌上之皮包內現金七百
    元得手，惟矢口否認竊取被害人甲○○之行動電話，辯稱：係在臺北市內湖區德
    安百貨公司八樓地上拾獲樓云云，惟查：右揭事實業據被告丙○○分別於警訊、
    偵查及審理中坦承不諱，核與被害人甲○○、乙○○指述失竊情節相符，並經證
    人即被告之胞妹丁○○於本院結證屬實，且有失竊報告及贓物領據附卷可證，被
    告丙○○所辯係諉卸之詞，不足採信，又被告丙○○雖有智障，固有告殘障手冊
    在卷可稽，惟其於本院審理時自承：「因無錢，且父母給予之零用錢不足，始竊
    取被害人現金走」等語，顯見被告於為竊盜行為時，其精神狀態尚未達精神耗弱
    及智能障礙無法為完全陳述之程度，本件事證明確，被告犯行堪以認定，應依法
    論科。
二、核被告所為，係犯刑法第三百二十條第一項之竊盜罪，其先後二次竊盜行為，時
    間緊接，犯罪構成要件相同，顯係出於概括之犯意為之，為連續犯，依刑法第五
    十六條之規定以一罪論，又被告上開竊取被害人乙○○之財物犯行，雖未據公訴
    人予以起訴，惟此部分與其訴有罪部分，有連續犯之裁判上一罪關係，本院自得
    併予審理，爰審酌被告之品行、犯罪動機、目的、手段、所生之危害及犯罪後之
    態度等一切情狀，量處如主文所示之刑，並諭知易科罰金之折算標準。
據上論結，應依刑事訴訟法第二百九十九條第一項前段、第四百五十二條、刑法第五
十六條、第三百二十條第一項、第四十一條第一項前段、罰金罰鍰提高標準條例第一
條前段、第二條判決如主文。
本案經檢察官張紜瑋到庭執行職務。
中　　華　　民　　國　　　九十一　　年　　　一  　　　月　　二　　　　日
                                     臺灣士林地方法院刑事第一庭
                                         法　官
如不服本判決應於送達後十日內向本院提出上訴狀
附錄本案論罪科刑法條全文
